臺灣高等法院高雄分院刑事判決　　　　 96年度上易字第497號
上　訴　人
即　被　告　乙○○
上列上訴人因竊盜案件，不服臺灣高雄地方法院96年度易字第
329號中華民國96年4月9日第一審判決（起訴案號：臺灣高雄地
方法院檢察署95年度偵字第30862號），提起上訴，本院判決如
下：
    主  文
原判決撤銷。
乙○○竊盜，累犯，處有期徒刑陸月，如易科罰金，以新臺幣壹
仟元折算壹日。減為有期徒刑月，如易科罰金，以新臺幣壹仟
元折算壹日。
    事  實
一、乙○○曾於民國93年間，因公共危險案件，經臺灣高雄地方
    法院判處有期徒刑4 月確定，送監執行後，於94年10月10日
    縮刑期滿執行完畢。詎猶不知悔改，意圖為自己不法之所有
    ，於95年11月24 日 下午3 時許（起訴書誤載為94年11月24
    日下午3 時許），在台南市○○路203 號前，見甲○○所有
    之車牌號碼：NM D-067號重型機車停放於該處，且機車鑰匙
    仍插於電門，認有機可趁，遂以該機車鑰匙啟動機車後，騎
    乘該機車離去之方式，徒手竊取該機車得手，並留供己用。
    嗣於同年月26日晚上9 時許，乙○○騎乘上開竊取而來之機
    車，在高雄市○○路附近夜市徘徊滋事，經夜市保全人員郭
    耀文制止並報警處理，發現乙○○所騎乘之上開機車，業經
    甲○○報案失竊，始悉上情。
二、案經高雄市政府警察局新興分局報請臺灣高雄地方法院檢察
    署檢察官偵查起訴。
    理  由
一、程序部分：
(一)、上訴人即被告乙○○警詢自白具任意性：
    按被告之自白，須非出於強暴、脅迫、利誘、詐欺或其他不
    正之方法，且與事實相符者，始得採為證據，如果被告之自
    白，係出於不正之方法，並非自由陳述，即其取得自白之程
    序，已非適法，則不問自白內容是否確與事實相符，因其非
    係適法之證據，即不能採為判決基礎，故審理事實之法院，
    遇有被告對於自白提出刑求之抗辯時，應先於其他事實而為
    調查（最高法院95年度台上字第3135號判決要旨足佐）。本
    件被告於原審及本院均主張其於警詢自白，係遭警毆打云云
    ，然據證人即承辦本案員警歐三貴於原審證稱被告並未遭警
    毆打等語（參原審卷第73-74 頁），且為澄清警詢當時被告
    未遭毆打，證人歐三貴復提出被告製作筆錄全部過程之錄影
    光碟供原審勘驗結果，被告製作警詢筆錄之全部過程，並未
    有何遭警毆打之情形，亦有勘驗筆錄在卷可憑（參原審卷第
    74頁），而被告亦未能具體陳明究係何時、地、遭何警員毆
    打等情，顯然被告此項刑求抗辯，尚難證明成立，足認被告
    警詢自白，不能證明有何不正方法取得，自具有任意性，而
    有證據能力。
(二)、證人丙○○警詢陳述，其性質雖屬傳聞證據，惟上開警詢筆
    錄內容，業經本院審理時予以提示並告以要旨，且經檢察官
    及被告表示意見，均未於言詞辯論終結前對該等筆錄內容異
    議，且本院審酌上開筆錄作成時，較無人情施壓或干擾，亦
    無不當取供之情形，認為以之作為本案之證據亦屬適當，依
    刑事訴訟法第159條之5第1項規定，自得為證據。
(三)、證人郭耀文警詢陳述，係被告以外之人於審判外之言詞陳述
    ，屬傳聞證據，且其於原審證述情節與其警詢所述大致相符
    ，則警詢陳述並無特別可信之情形，亦無其他例外取得證據
    能力之情況，認其警詢陳述無證據能力。
(四)、卷附之車輛協尋電腦輸入單、車輛竊盜（車牌失竊）資料個
    別查詢報表查詢車輛認可資料、車籍作業系統查詢認可資料
    、贓物認領保管單，固均屬書面之傳聞證據，然檢察官、被
    告已於本院審理調查上開證據時，就此證據能力均表示無意
    見，且本院認為以之作為本件論証之證據，均與待證事實具
    有關聯性，作為本案之證據亦屬適當，依刑事訴訟法第159
    條之5 第1 項規定，自得為證據。
二、訊據被告乙○○否認上開竊盜犯行，辯稱：上開機車非伊所
    竊取，伊當日係走路前往六合夜市，伊是恰巧經過的人，根
    本與該機車沒有關係，警察來之後就說伊與贓車有關，伊就
    被帶到警察局云云。然查：
(一)、上開機車係甲○○所有，於95年11月24日下午3 時許，在台
    南市○○路203 號前失竊等情，已據證人丙○○（甲○○之
    女）於警詢陳述明確（見偵卷第40頁），復有機車照片、車
    輛協尋電腦輸入單、車輛竊盜（車牌失竊）資料個別查詢報
    表查詢車輛認可資料、車籍作業系統查詢認可資料及贓物認
    領保管單在卷可稽。
(二)、被告於95年11月26日晚上，騎乘上開機車於六合路夜市附近
    徘徊並滋事等情，亦經證人郭耀文於原審指證明確（見原審
    卷第75-76 頁），又證人郭耀文與被告素不相識並無嫌隙仇
    怨，實無誣陷被告之理，復參以證人郭耀文所證之情以觀，
    被告當晚係於六合路夜市騎乘前開機車徘徊多時，並非行車
    途中偶然經過，衡情證人郭耀文並無誤認之虞。
(三)、被告於警詢業已自承上開機車係其在台南竊取等情在卷（見
    警卷第1 頁反面），則其事後翻供所辯上情，顯非可採。綜
    上所述，被告上開竊取機車犯行，足以認定。
三、核被告所為，係犯刑法第320條第1項之竊盜罪。被告有如犯
    罪事實欄所載之前科紀錄，有臺灣高等法院被告前案紀錄表
    在卷可稽，其於有期徒刑執行完畢，五年內因故意再犯本件
    有期徒刑以上之罪，應依刑法第47條第1項規定，論以累犯
    並加重其刑。
四、原判決據以論處被告罪刑，固非無見；惟查原判決未及適用
    中華民國96年罪犯減刑條例予以減刑（如後所述），自有未
    合，被告提起上訴，仍執前詞否認犯罪，為無理由，惟原判
    決有上述可議之處，自應由本院將原判決撤銷改判。審酌被
    告正值青壯，竟不思以正當途徑賺取所需，為貪圖不法利益
    ，竟率爾竊取他人財物，所為實不足取，犯後猶飾詞卸責否
    認犯行之態度，及其所竊得之上開物品價值等一切情狀，量
    處如主文所示之刑，並參酌被告犯罪情節，諭知如主文所示
    之易科罰金折算標準。末查被告上開犯罪時間在中華民國96
    年4 月24日以前，合於中華民國96年罪犯減刑條例所定之減
    刑條件，爰依法減其刑期二分之一如主文所示，併諭知如主
    文所示之易科罰金折算標準。
據上論結，應依刑事訴訟法第369條第1項前段、第364條、第299
條第1 項前段，刑法第320 條第1 項、第47條第1 項、第41條第
1 項前段，刑法施行法第1 條之1 ，中華民國96年罪犯減刑條例
第2 條第1 項第3 款、第7 條、第9 條，判決如主文。
本案經檢察官張其主到庭執行職務。
中　　華　　民　　國　　  96　　年　　7　　月　　17　 日
                  刑事第一庭    審判長法  官  郭雅美
                                      法  官  莊崑山
                                      法  官  張意聰
以上正本證明與原本無異。
本判決不得上訴。
中　　華　　民　　國　　  96　　年　　7　　月　　17　 日
　　　　　　　　　　　　　　　　　　　書記官  呂素珍
附錄本件判決論罪科刑法條：
刑法第320 條第1 項
意圖為自己或第三人不法之所有，而竊取他人之動產者，為竊盜
罪，處5 年以下有期徒刑、拘役或500 元以下罰金。
